# 关于投资性房地产折旧的分类问题

提问人：cm哥啊 时间：2020-05-22 11:05:00
请教陈老师，被审计单位是一家主营业务为出租、出售房产的企业，对于空置的房产产生的折旧我认为应该是要计入管理费用，正常出租的房产折旧应计入主营业务成本，请问陈老师是否妥当？

回答人：chenyiwei
正常情况下，出租的房屋总会有一定的空置率。在正常空置率的限度内，应将所有投资性房地产的折旧均计入主营业务成本。超出正常、合理限度的空置，其超出部分的空置面积对应的折旧费用可以计入管理费用。